【裁判字號】    95,抗,94
【裁判日期】    950609
【裁判案由】    本票裁定
【裁判全文】
臺灣板橋地方法院民事裁定                95年度抗字第94號
抗  告  人  甲○○
上列抗告人因與相對人國泰世華商業銀行股份有限公司間聲請本
票裁定准予強制執行事件，對於中華民國95年4 月18日本院95年
度票字第5054號裁定提起抗告，本院裁定如下：
    主  文
抗告駁回。
抗告程序費用由抗告人負擔。
    理  由
一、按執票人向本票發票人行使追索權時，得聲請法院裁定後強
    制執行。票據法第123 條定有明文。又本票執票人依上開法
    條之規定，聲法院裁定及抗告法院之裁定，僅依非訟案件程
    序，以審查強制執行許可與否，並無確定實體上法律關係存
    否之效力，如發票人就票據債務之存否有爭執時，應由發票
    人提起確認之訴，以資解決，最高法院56年台抗字第714 號
    、57年台抗字第76號著有判例可參。
二、本件相對人主張：伊執有抗告人甲○○與譚臺正為共同發票
    人，以台北縣三重市為付款地，票面金額新臺幣（下同）28
    0,000 元，未載到期日（視為見票即付，共同發票人並書面
    授權執票人得自行填載到期日及利率以行使票據上之權利）
    ，並免除作成拒絕證書之本票1 紙，詎屆期提示未獲付款，
    依票據法第123 條聲請就其中224,741 元及自民國95年1 月
    12日起至清償日止按年息百分之20計算之利息範圍內裁定許
    可強制執行等情，已據提出本票1 紙為證，原裁定予以准許
    ，即無不合。抗告人之抗告意旨略以：國泰世華銀行通知當
    事人要繳汽車貸款，因當事人聯絡不上，也沒有按期繳款，
    反而找上連帶保證人出面處理，抗告人也很願意協商處理，
    甚至主動將汽車交給銀行拍賣扣抵貸款金額，有收據證明，
    銀行人員告知等待車子拍賣之後金額不足部分再做協商，沒
    想到在95年5 月3 日接到法院民事裁定，但該本票抗告人完
    全沒有簽名，抗告人只是做連帶保證人，條約內容逾期超過
    六個月部分加計百分之二十，本件並未逾期六個月，且銀行
    協商期間不應該把利息加計到百分之二十，聲明請求廢棄原
    裁定，駁回相對人在第一審之聲請等語等語。經查，抗告人
    所稱之情節縱使屬實，其所述關於抗告人與相對人及其他第
    三人間之消費借貸關係，均係實體上之爭執，應由抗告人另
    行提起訴訟，以資解決，本件非訟程序不得加以審究，仍應
    為許可強制行之裁定，抗告人聲明請求廢棄原裁定，並無理
    由，應予駁回。
三、據上論結，本件抗告為無理由，依非訟事件法第46條、第21
    條第2項，民事訴訟法第495條之1第1項、第449條第1項、第
    78條，裁定如主文。
中    華    民    國    95    年    6     月    9     日
            民事第一庭審判長法  官  李  世  貴
                            法  官  楊  千  儀
                            法  官  許  瑞  東
上為正本係照原本作成
本裁定不得再抗告
中    華    民    國    95    年    6     月    9     日
                            書記官  賴  玉  芬


司法院資訊處製作；財團法人民間司法改革基金會備份。
